# 请教陈版主-关于母公司处置非全资子公司

提问人：第七感 时间：2014-01-14 22:57:25
请教陈版主，如果一家母公司A，在 20 1 年花了 60 元与另一家少数股东 B （花 40 元）一起成立了子公司 C ， A 和 B 的投资比例分别是 60%以及 40% 。假设 C 实收资本是 100 元 , 其在 20 1 年C亏损 10 元，那么 20 1 年体现在 A 的合并报表上，少数股东权益是 90 60%=36， 少数股东损益是亏损 4 。在 20 2 年 11 月， A 打算处置其对 C 的 50% 的股份，即从 20 2 年的 12 月份开始，A对B单体报表根据成本法核算（仅持有C 10%股份）。假设C在 20 2 年 1-11 月依然亏损了 10 元，那么根据准则，母公司处置子公司，需要将其当年的利润表自期初到处置日的损益均并入利润表。我想求助的是： 1 ）对于 20 2 年的合并利润表，是否C公司1-11月份的损益 10 元均计入，然后少数股东损益为4 ，归属于母公司的损益为 6 ？ 2 ）对于合并的资产负债表，是否留存收益中需要包括归属于母公司的 6 元亏损，然后在少数股东权益中记录当年的 4 元亏损？ 3 ）对于 20 1 年的少数股东权益 36 ，是否不需要在 20 2 年的合并报表中再体现？ （假设不考虑其他的合并层面和单体层面对于处置的公允价值调整等） 谢谢。

回答人：chenyiwei
1 、是。 2 、合并资产负债表期末已不再包含C的少数股东权益，随着A丧失对C的控制权，C原有的 40 ％少数股东权益也在处置日一并终止确认。 3 、是。